test/src/gt-norm-yamls/N-n_33t_vene_oahpa-gt-norm-dial_Var.gen.yaml
Config:
  hfst:
    Gen: ../../../src/generator-gt-norm.hfst
    Morph: ../../../src/analyser-gt-norm.hfst
  xerox:
    Gen: ../../../src/generator-gt-norm.xfst
    Morph: ../../../src/analyser-gt-norm.xfst
    App: lookup

Tests:

# todo:
# Proofread the gold standard (below)
# Then: linnrun analyser, then correct.


  Noun - vene - ok : # Noun 'båt' n_33t - ok
     vene+N+Sg+Nom: vene
     vene+N+Sg+Gen: venheen
     vene+N+Sg+Par: venettä
     vene+N+Sg+Tra: venheeksi
     vene+N+Sg+Abe: venheettä
     vene+N+Sg+Ine: venheessä
     vene+N+Sg+Ela: venheestä
     vene+N+Sg+Ill: venheesseen
     vene+N+Sg+Ade: venheelä
     vene+N+Sg+Abl: venheeltä
     vene+N+Sg+All: venheele
     vene+N+Sg+Ess: venheenä
     vene+N+Pl+Nom: venheet
     vene+N+Pl+Gen: [venheitten, venhejen]
     vene+N+Pl+Par: [venheitä, venhejä]
     vene+N+Pl+Tra: venheiksi
     vene+N+Pl+Abe: venheittä
     vene+N+Pl+Ine: venheissä
     vene+N+Pl+Ela: venheistä
     vene+N+Pl+Ill: venheissiin
     vene+N+Pl+Ade: venheilä
     vene+N+Pl+Abl: venheiltä
     vene+N+Pl+All: venheile
     vene+N+Pl+Ess: venheinä
     vene+N+Pl+Com: venheine

# Varengin varieteetissa ei ole loppu-t sg nominatiivissa. 
